【裁判字號】    99,刑智上訴,19
【裁判日期】    990531
【裁判案由】    違反著作權法等
【裁判全文】
智慧財產法院刑事判決
                                  99年度刑智上訴字第19號
上  訴  人
即  被  告  甲○○
上列上訴人因違反著作權法案件，不服臺灣臺北地方法院99年度
智訴字第4 號，中華民國99年2 月8 日第一審判決（起訴案號：
臺灣臺北地方法院檢察署97年度偵字第25804 號、98年度偵字第
18168 號），提起上訴，本院判決如下：
    主  文
上訴駁回。
甲○○緩刑貳年。
    犯罪事實
一、本案經本院審理結果，認第一審以上訴人即被告意圖銷售而
    擅自以重製於光碟之方法侵害他人之著作財產權，處有期徒
    刑8 月。扣案之電腦主機1 部（內含燒錄器2 台）、盜版影
    音光碟112 片、盜版PS2 遊戲光碟86片、盜版Wii 遊戲光碟
    129 片、空白光碟100 片、棉套100 只、信封15只、托運單
    17張均沒收，認事用法及量刑均無不當，應予維持，並引用
    第一審判決書記載之事實、證據及理由（如附件）。
二、上訴意旨略以：上訴人本即有與告訴人和解之意，因原審未
    傳訊告訴人到庭表示意見，且上訴人於原審認罪，原審亦裁
    定進行簡式審判程序審結，故上訴人於原審未與告訴人達成
    和解，惟上訴人已與告訴人台灣光榮綜合資訊股份有限公司
    及財團法人台灣著作權保護基金會達成和解。又上訴人婚姻
    離異，育有一子，若入監服刑，小孩將無人照顧，且上訴人
    現有正當工作，當無再犯之虞，故懇請撤銷原判決，重新諭
    知准予易科罰金或給予緩刑之宣告。
三、爰審酌被告已於犯後坦承犯行且態度良好，應已知所悔悟，
    且被告未曾因故意犯罪受有期徒刑以上刑之宣告，有臺灣高
    等法院被告前案記錄表在卷可參，並已與告訴人台灣光榮綜
    合資訊股份有限公司達成和解，有賠償和解契約書在卷可按
    ，本件其餘告訴人之代理人乙○○於本院準備程序時亦當庭
    陳述被告已有悔意，並已繳納3 萬元予台灣著作權保護基金
    會，請求本院給予被告自新機會，此亦有被告存款至財團法
    人台灣著作權保護基金會之存款憑條及本院準備程序筆錄在
    卷可稽，檢察官依據智慧財產權刑事案件之具體求刑標準所
    提出之具體求刑參考表，亦與原審量刑相當，本院因認被告
    經此偵查、審判程序，復經科刑教訓，應已知所警惕而無再
    犯之虞，因認所宣告之刑以暫不執行為適當，爰併諭知緩刑
    二年，以啟自新。
據上論斷，應依刑事訴訟法第373 條、第368 條、刑法第74條第
1 項第1 款，判決如主文。
本案經檢察官羅雪梅到庭執行職務。
中    華    民    國    99    年     5    月   31     日
                    智慧財產法院第一庭
                          審判長法  官  李得灶
                                法  官  王俊雄
                                法  官  熊誦梅
以上正本係照原本作成。
如不服本判決，應於收受送達後十日內向本院提出上訴書狀，其
未敘述上訴之理由者，並得於提起上訴後十日內向本院補提理由
書（均須按他造當事人之人數附繕本）。
中    華    民    國    99    年     5    月   31     日
                                書記官  張祐豪


司法院資訊處製作；財團法人民間司法改革基金會備份。
